【裁判字號】    98,易,247
【裁判日期】    980504
【裁判案由】    侵占等
【裁判全文】
臺灣臺南地方法院刑事判決               98年度易字第247號
公  訴  人  臺灣臺南地方法院檢察署檢察官
被      告  甲○○
上列被告因侵占等案件，經檢察官提起公訴（98年度偵緝字第10
3、104號），被告於準備程序期日就被訴事實為有罪之陳述，本
院合議庭裁定由受命法官獨任進行簡式審判程序，判決如下：
    主  文
甲○○意圖為自己不法之所有，而侵占自己持有他人之物，處有
期徒刑貳月，如易科罰金，以銀元參佰元即新臺幣玖佰元折算壹
日；又竊盜，處有期徒刑肆月，如易科罰金，以銀元參佰元即新
臺幣玖佰元折算壹日；又竊盜，處有期徒刑肆月，如易科罰金，
以銀元參佰元即新臺幣玖佰元折算壹日；又意圖為自己不法之所
有，而侵占自己持有他人之物，處有期徒刑貳月，如易科罰金，
以銀元參佰元即新臺幣玖佰元折算壹日。應執行有期徒刑拾月，
如易科罰金，以銀元參佰元即新臺幣玖佰元折算壹日。
    事 實 及 理 由
一、本件犯罪事實、證據及應適用之法條，均引用檢察官起訴書
    之記載（如附件）。
二、核被告甲○○所為，分別犯二次刑法320條第1項之竊盜罪及
    二次刑法第335條第1項侵占罪。又其上開犯行，犯意各別，
    行為互殊，應予分論併罰之。爰審酌被告甲○○正值壯年，
    不思憑己力賺取正當收入，任意竊取他人財物，顯對於他人
    財產權應予尊重之觀念薄弱，惟犯後坦承犯行，態度尚佳等
    一切情狀，分別量處如主文所示之刑，並諭知易科罰金之折
    算標準，以資懲儆。
三、被告行為後，刑法業於94年2月2日修正公布，95年7月1日施
    行，按修正後刑法第2條第1項：「行為後法律有變更者，適
    用行為時之法律。但行為後之法律有利於行為人者，適用最
    有利於行為人之法律。」之規定，則被告於犯罪時之刑法第
    41條第1項前段規定：「犯最重本刑為5年以下有期徒刑以下
    之刑之罪，而受6個月以下有期徒刑或拘役之宣告，因身體
    、教育、職業或家庭之關係或其他正當事由，執行顯有困難
    者，得以1元以上3元以下折算一日，易科罰金。」又被告行
    為時之易科罰金折算標準，修正前罰金罰鍰提高標準條例第
    2條前段（現已刪除）規定，就其原定數額提高為100倍折算
    1日，則本件被告行為時之易科罰金折算標準，最多應以銀
    元300元折算1日，經折算為新臺幣後，最多應以新臺幣900
    元折算1日。惟95年7月1日修正公布施行之刑法第41條第1項
    前段規定：「犯最重本刑為5年以下有期徒刑以下之刑之罪
    ，而受6個月以下有期徒刑或拘役之宣告，得以新台幣一千
    元、二千元或三千元折算一日，易科罰金。」比較修正前後
    之易科罰金折算標準，以95年7月1日修正公布施行前之規定
   ，較有利於被告，應依刑法第2條第1項前段規定，適用修正
    前之刑法第41條第1項前段及修正前罰金罰鍰提高標準條例
    第2條之規定，定其折算標準（ 最高法院96年台非字第58號
    判決意旨參照）。被告於94年1月7日刑法修正施行前犯併合
    處罰數罪中之一罪，且該數罪均符合第41條第1項得易科罰
    金之規定，依照刑法施行法第3條之1第3項規定，應適用90
    年1月4日修正之刑法第41條第2項規定。修正前刑法第51條
    第5款規定：「宣告多數有期徒刑者，於各刑中之最長期以
    上，各刑合併之刑期以下，定其刑期。但不得逾二十年」，
    嗣同條文但書修正為「但不得逾三十年」，此部分修正固雖
    非犯罪構成要件或刑罰之變更，但因被告所犯數罪名，數罪
    併罰受多數有期徒刑之宣告，其定應執行刑期之上限為何，
    顯已影響行為人刑罰結果，自屬法律有變更，而有比較新舊
    法之必要，經比較新舊法之結果，新法並無較有利於被告之
    情形，故本件應適用修正前刑法第51條第5款之規定定其應
    執行刑。又被告甲○○之犯罪時間雖在96年4月24日以前，
    惟其於95年12月26日經臺灣臺南地方法院檢察署通緝在案，
    有臺灣臺地方法院檢察署95年12月26日乙○朝偵慧緝字第
    3835號通緝書在卷可稽，即被告甲○○於中華民國九十六年
    罪犯減刑條例施行前經通緝，且未於96年12月31日自動歸案
    接受偵查、審判，而是經緝獲到案，依中華民國九十六年罪
    犯減刑條例第5條之規定不得減刑，附此說明。
三、依刑事訴訟法第273條之1第1項、第299條第1項前段、第310
    條之2、第454條，刑法第2條第1項、第320條第1項、第335
    條第1項、修正第51條第1項第5款，修正前刑法第41條第1項
    前段、第2項，刑法施行法第1條之1、第3條之1，廢止前罰
    金罰鍰提高標準條例第2條，逕以簡易判決如主文。
中    華    民    國    98    年    5     月    4     日
                  刑事第二庭   法  官  朱中和
以上正本證明與原本無異。
如不服本判決，得於判決書送達之翌日起10日內，以書狀敘述理
由，向本院提出上訴狀。
                                書記官  黃秋萍
中    華    民    國    98    年    5     月    5     日
附錄本案論罪科刑法條：
刑法第320條第1項：
意圖為自己或第三人不法之所有，而竊取他人之動產者，為竊盜
罪，處五年以下有期徒刑、拘役或五百元以下罰金。
刑法第335條第1項：
意圖為自己或第三人不法之所有，而侵占自己持有他人之物者，
處五年以下有期徒刑、拘役或科或併科一千元以下罰金。


司法院資訊處製作；財團法人民間司法改革基金會備份。
